【裁判字號】    95,裁,1825
【裁判日期】    950817
【裁判案由】    虛報進口貨物產地
【裁判全文】
最  高  行  政  法  院  裁  定
                                     95年度裁字第01825號
上  訴  人  油綠有限公司
代  表  人  甲○○
被 上訴 人  財政部臺中關稅局
代  表  人  鄭守義
上列當事人間因虛報進口貨物產地事件，上訴人對於中華民國94
年3月31日臺中高等行政法院93年度訴字第648號判決，提起上訴
，本院裁定如下：
    主  文
上訴駁回。
上訴審訴訟費用由上訴人負擔。
    理  由
一、按對於高等行政法院判決之上訴，非以其違背法令為理由，
    不得為之，行政訴訟法第242條定有明文。同法第243條第1
    項規定，判決不適用法規或適用不當者，為違背法令；而判
    決有第243條第2項所列各款情形之一者，其判決當然違背法
    令。又提起上訴，應以上訴狀表明上訴理由並應添具關於上
    訴理由之必要證據，復為同法第244條第1項第4款及第2項所
    明定。準此，當事人提起上訴，如以原審判決有行政訴訟法
    第243條第1項不適用法規或適用法規不當為理由時，其上訴
    狀或理由書應有具體之指摘，並揭示該法規之條項或其內容
    ；如以原審判決有第243條第2項所列各款情形之當然違背法
    令為理由時，其上訴狀應揭示合於該款之事實。上訴狀或理
    由書如未依此項方法表明，或其所表明者，顯與上開法條規
    定之情形不相合時，即難認為已對高等行政法院判決之違背
    法令有具體之指摘，其上訴自難認為合法。
二、本件上訴人於92年12月2日委由耀億報關行以第DA/92/HS32/
    0110號進口報單向被上訴人連線報運進口DRIED DAY LILY
    FLOWER（乾金針菜）貨物乙批（下稱系爭貨品），共分兩項
    ，數量計17.85TNE，原申報貨物之產地均為印尼，經被上訴
    人查驗並檢樣送請法定貨品原產地認定權責機構鑑定結果，
    實際來貨之產地則均為中國大陸，數量計18.06TNE，且均非
    屬經濟部公告准許輸入之大陸物品，被上訴人認上訴人涉有
    虛報進口貨物產地，逃避管制之違法情事，乃依海關緝私條
    例第37條第1、3項轉據同條例第36條第1、3項規定，處以貨
    價一倍之罰鍰計新台幣（下同）652,079元，併沒入系爭貨
    品之處分。上訴人不服，循序提起行政訴訟，經原審駁回其
    訴，上訴人仍不服，遂提起本件上訴。
三、上訴意旨略以：系爭貨品經財政部關稅總局進口貨物原產地
    認定委員會鑑定結果係經過蒸氣殺菁，又行政院農委會認使
    用蒸氣殺菁為大陸慣用之加工方式，然使用蒸氣「殺菁」作
    法是否為大陸專用之方式，及如何判斷系爭貨品是否有用蒸
    氣殺菁等，俱未見被上訴人提出證據說明；另駐印尼代表處
    查復略以，Padangsidempuan地區因在海拔500公尺以下，屬
    天氣較熱之地方（溫度28度至38度之間），僅適合種植橡膠
    、棕欖樹及巧克力樹，至於金針花則在海拔500至1500公尺
    之間（溫度17度至25度之間）的Berastagi及Humbang二地始
    有生產，並未表明全印尼皆不生產，原判決逕採為不利上訴
    人之證據，均屬不附理由之違法。又查海關緝私條例所定「
    虛報」進口貨物之行為，應以故意始加以處罰，並不處罰過
    失行為，原審引司法院釋字第275號解釋，認上訴人有過失
    而為不利論據，亦有判決適用法則不當之違法云云。惟查，
    原判決就財政部關稅總局進口貨物原產地認定委員會鑑定結
    果，認系爭貨品之原產地為中國大陸一事何以可採，及上訴
    人涉有虛報貨物產地，進口大陸物品，逃避管制之情事，縱
    非故意亦有過失等情，業於判決理由詳述甚詳。本件依上訴
    人之上訴理由狀所載，僅係就原審取捨證據、認定事實之職
    權行使，指摘其為不當，難認對原判決之違背法令已有具體
    之指摘，依首揭說明，其上訴為不合法，應予駁回。
四、依行政訴訟法第249條第1項前段、第104條、民事訴訟法第
    95條、第78條，裁定如主文。
中    華    民    國    95    年    8     月    17    日
                  第三庭審判長法  官  趙  永  康
                              法  官  吳  明  鴻
                              法  官  侯  東  昇
                              法  官  黃  淑  玲
                              法  官  林  文  舟
以  上  正  本  證  明  與  原  本  無  異
中    華    民    國    95    年    8     月    17    日
                              書記官  王  福  瀛


司法院資訊處製作；財團法人民間司法改革基金會備份。
